# 所得税率的问题

提问人：dumingrain 时间：2016-11-14 09:15:11
陈版主，咨询一个问题，一家准备申报新三板挂牌的企业，基准日是 2016 年 9 月 30 日，高新技术企业证书在 2016 年 7 月已经到期，公司正在进行复审，科技厅说复审文件大概在 2017 年 2 月份时才能正式出具，那 2016 年度应该按什么税率比较合适呢？公司季度预缴所得税都是按25%

回答人：chenyiwei
因为 2016 年内对高新技术企业认定发布了新的政策规定，在很多方面趋严，因此企业应当采用更谨慎的态度对照公布的认定标准和程序，以及提交资料的规定，自我评估是否符合条件，并与该认定的主管机关沟通确认。如果预计通过此次复审存在重大不确定性的，则建议按 25 ％税率估算。特别是，如果 2016 年度的所得税预缴是按 25 ％税率，则不建议对未来适用税率估计为 15 ％。

提问人：dumingrain 时间：2016-12-08 15:37:02
明白了，谢谢陈版主，那在 11 月 30 日企业已经取得公示的文件，文件里规定是 10 个工作日内提供异议，这样过了 10 个工作日后，是否可以认同公司可以按15%来确认，谢谢

回答人：chenyiwei
因为一般情况下 10 天公示期满后如无异议，即可获发高新技术企业证书，后续再办理税务备案应无障碍，所以此时可以按 15 ％税率计量期末的递延所得税资产或负债。